宣示判決筆錄
原      告  新安東京海上產物保險股份有限公司臺中分公司

法定代理人  王文龍  
訴訟代理人  張莉貞  
被      告  王紹忠  
上列當事人間111年度中小字第786號請求侵權行為損害賠償（交
通）事件，於中華民國111年3月30日上午9時50分整在臺灣臺中
地方法院臺中簡易庭宣示判決，出席職員如下：
    法      官  林筱涵
    書  記  官  張峻偉
朗讀案由。
法官朗讀主文宣示判決如下：
    主      文
被告應給付原告新臺幣壹萬捌仟陸佰柒拾捌元，及自民國一一一
年三月二十五日起至清償日止，按週年利率百分之五計算之利息
。
訴訟費用新臺幣壹仟元由被告負擔。
本判決得假執行。
    事實及理由之要領
一、原告主張：被告於民國109年8月18日15時19分許，駕駛車牌
    號碼000-0000號自用小客車，於臺中市北屯區臺74線快速道
    路15.9公里處，因未保持行車安全距離，碰撞原告所承保、
    訴外人劉玉英所駕駛，且為訴外人羅秀足所有之車牌號碼00
    0-0000號自用小客車（下稱系爭車輛），致系爭車輛受損，
    修復費用共計新臺幣（下同）48,171元（含零件費用36,385
    元、工資費用5,266元、烤漆費用6,520元），而系爭車輛受
    損部分業由原告依保險契約予以理賠。為此，爰依保險法第
    53條之規定及侵權行為之法律關係，請求被告賠償上開零件
    折舊後之修復費用18,678元，並聲明：被告應給付原告18,6
    78元，及自起訴狀繕本送達翌日起至清償日止，按週年利率
    百分之5計算之利息。
二、上開原告主張之事實，業據其提出行車執照、統一發票、估
    價單、車損照片、汽車險賠款同意書、道路交通事故當事人
    登記聯單、初步分析研判表【記載被告有未保持行車安全距
    離之肇事原因、劉玉英尚未發現肇事因素】為證，並經本院
    向臺中市政府警察局第五分局調取本件交通事故之道路交通
    事故現場圖、調查報告表、調查紀錄表、初步分析研判表、
    補充資料表、現場及車損照片核閱無誤。被告已於相當時期
    受合法之通知，而於言詞辯論期日不到場，亦未提出準備書
    狀爭執，依民事訴訟法第436條之23準用第436條第2項適用
    第280條第3項、第1項之規定，視同自認。從而，原告依保
    險法第53條之規定及侵權行為之法律關係，請求被告給付零
    件折舊後之修復費用18,678元（即零件費用6,892元、工資
    費用5,266元、烤漆費用6,520元），及自起訴狀繕本送達翌
    日即111年3月25日起（見本院卷第107頁送達證書）至清償
    日止，按週年利率百分之5計算之利息，為有理由，應予准
    許。
三、訴訟費用負擔及假執行宣告之依據：民事訴訟法第78條、第
    436條之19第1項、第436條之20。
　
民事訴訟法第436條之24第2項：
對於本判決之上訴，非以違背法令為理由，不得為之。
如對本判決上訴，須於判決送達後20日內向本院提出上訴狀，並
須表明原判決所違背之法令及其具體內容與依訴訟資料可認為原
判決有違背法令之具體事實之上訴理由（均須按他造當事人之人
數附繕本）。
中　　華　　民　　國　　111 　年　　3 　　月　　30　　日
                  臺灣臺中地方法院臺中簡易庭
                                  法  官  林筱涵
                                  書記官  張峻偉
以上正本證明與原本無異。
中　　華　　民　　國　　111 　年　　3 　　月　　30　　日
                                  書記官  張峻偉